【裁判字號】    90,訴,1336
【裁判日期】    901123
【裁判案由】    毒品危害防制條例
【裁判全文】
臺灣臺南地方法院刑事判決                          九十年度訴字第一三三六號
    公  訴  人  臺灣台南地方法院檢察署檢察官
    被      告  甲○○
右列被告因違反毒品危害防制條例案件，經檢察官提起公訴（九十年度偵字第一一六
九一號)，本院判決如左：
    主  文
甲○○連續施用第一級毒品，累犯，處有期徒刑捌月。扣案之第一級毒品海洛因肆包
（驗餘淨重零點參肆公克）沒收銷燬之；注射針筒參支沒收之。
    事  實
一、甲○○曾於民國八十四年間因違反肅清煙毒條例等案件，經本院判處有期徒刑三
    年十月確定，於八十七年十二月七日執行完畢；另於八十九年間因施用毒品案件
    ，經本院以八十九年度毒聲字第四六六號裁定送觀察、勒戒後，認有繼續施用毒
    品傾向，經本院以八十九年度毒聲字第八三０號裁定令入戒治處所施以強制戒治
    ，經本院以八十九年度毒聲字第二０七七號裁定停止戒治，所餘戒治期間付保護
    管束，並於保護管束期滿後，由台灣台南地方法院檢察署檢察官於九十年三月十
    九日以九十年度戒毒偵字第一六六號為不起訴處分確定。甲○○猶不知警惕，復
    基於概括之犯意，連續於九十年八月間某日起至同年十月八日晚上十時三十分止
    ，在其台南縣新化鎮○○里○○路二三四巷二十一號住處及台南縣關廟鄉○○村
    ○○路三七五巷十六號處所施用第一級毒品海洛因，嗣於同年十月八日晚上十一
    時許為警攔檢查獲，並扣得其所有之第一級毒品海洛因四包（驗餘淨重０‧三四
    公克）、注射針筒三支及空塑膠袋三十只。經警當場採集其尿液送驗結果，尿液
    中呈嗎啡陽性反應。
二、案經台南市警察局第三分局報告台灣台南地方法院檢察署檢察官偵查起訴。
    理  由
一、右揭犯罪事實，業據被告甲○○於警訊及偵審中坦承不諱，且被告經警採尿送驗
    結果，呈嗎啡陽性反應，有台南市衛生局尿液檢驗成績書一紙附卷可稽，並有海
    洛因四包、注射針筒三支扣案可證，而扣案之海洛因經送鑑驗結果，確含海洛因
    成分（驗餘淨重○‧三四公克），有法務部調查局（九０）陸（一）字第九０一
    八０二四九號鑑定通知書一紙存卷可憑。被告自白核與事實相符，自堪採信。又
    被告前於八十九年間因施用毒品案件，經本院以八十九年度毒聲字第四六六號裁
    定送觀察、勒戒後，認有繼續施用毒品傾向，經本院以八十九年度毒聲字第八三
    ０號裁定令入戒治處所施以強制戒治，經本院以八十九年度毒聲字第二０七七號
    裁定停止戒治，所餘戒治期間付保護管束，並於保護管束期滿後，由台灣台南地
    方法院檢察署檢察官於九十年三月十九日以九十年度戒毒偵字第一六六號為不起
    訴處分確定在案，此有台灣高等法院被告全國前案紀錄表及不起訴處分書各一份
    在卷可參，本件事證已臻明確，被告犯行洵堪認定，應依法論科。
二、按海洛因屬毒品危害防制條例第二條第一項第一款所規範之第一級毒品。又施用
    毒品經觀察勒戒後，有繼續施用毒品傾向者，由檢察官聲請法院裁定令入戒治處
    所施以強制戒治，強制戒治期滿或交付保護管束期滿，由檢察官為不起訴處分後
    ，五年內再犯施用毒品之罪者，應進入訴訟程序審理，毒品危害防制條例第二十
    三條第一項、第二項已明揭其旨。核被告所為施用海洛因之行為，係犯毒品危害
    防制條例第十條第一項之施用第一級毒品罪。被告於施用毒品海洛因前後持有該
    毒品之低度行為，應為施用之高度行為所吸收，均不另論罪。被告施用第一級毒
    品海洛因之犯行，時間緊接，犯罪構成要件相同，顯係出於概括之犯意而為，為
    連續犯，應依刑法第五十六條之規定，以一罪論，並加重其刑。查被告有事實欄
    所載之犯罪科刑執行情形，有台灣高等法院被告全國前案紀錄表一紙在卷可參，
    其受有期徒刑之執行完畢後，五年以內再犯有期徒刑以上之本罪，為累犯，應依
    法遞予加重其刑。爰審酌被告前有毒品前科，竟仍不知改悔，其施用毒品之犯行
    ，在性質上乃屬對自我身心健康之自戕行為，尚未嚴重破壞社會秩序、侵害他人
    權益，然其前因施用毒品經送觀察、勒戒，強制戒治之治療處分後，猶不思戒絕
    革除惡習，再為本件犯罪，顯未因前所受之觀察勒戒及強制戒治處分而記取教訓
    ，及被告犯後坦承犯行等一切情狀，量處如主文所示之刑。
三、扣案之海洛因四包（驗餘淨重○‧三四公克）為第一級毒品，屬違禁物，應依毒
    品危害防制條例第十八條第一項前段之規定宣告沒收銷燬之。扣案之注射針筒三
    支，係被告所有，供吸用第一級毒品海洛因所用之物，業據被告於本院審理中自
    承在卷，爰依刑法第三十八條第一項第二款之規定，宣告沒收之。至空塑膠袋三
    十只，無法證明與被告施用第一級毒品之犯行有關，爰不另為沒收之諭知。
據上論斷，應依刑事訴訟法第二百九十九條第一項前段，毒品危害防制條例第十條第
一項、第十八條第一項前段、刑法第十一條前段、第五十六條、第四十七條、第三十
八條第一項第二款，判決如主文。
本案經檢察官陳明進到庭執行職務。
中      華      民      國    九十      年     十一     月    二十三    日
                                  臺灣台南地方法院刑事第二庭
                                          法  官  鄭  燕  璘
右正本證明與原本無異。
如不服本判決，應於判決送達後十日內，向本院提出上訴狀。
                                          書記官  田  富  蓉
中      華      民      國    九十      年     十一     月    二十三    日
附錄本案論罪科刑法條全文：
毒品危害防制條例第十條第一項
  施用第一級毒品者，處六月以上五年以下有期徒刑。


司法院資訊處製作；財團法人民間司法改革基金會備份。
